nl: Whiskyvariant: Bourbon; Mais; Malt; Rye; Scotch; Tarwe; Andere
pt-BR: Variedade de uísque: Bourbon; Milho; Malte; Centeio; Scotch; Trigo; Outro
es: Variedad de whisky: Bourbon; Maíz; Malta; Centeno; Escocés; Trigo; Otros
it: Varietà di whisky: Bourbon; Mais; Malto; Segale; Scotch; Grano; Altro
en: Whiskey variety: Bourbon; Corn; Malt; Rye; Scotch; Wheat; Other
bg-BG: Сорт уиски: Бърбън; Царевица; Малц; Ръж; Скоч; Пшеница; Други
sv: Whiskysort: Bourbon; Majs; Malt; Råg; Scotch; Vete; Övrigt
nb: Whisky-variant: Bourbon; Mais; Malt; Rug; Scotch; Hvete; Annet
vi: Loại rượu whisky: Bourbon; Ngô; Mạch nha; Lúa mạch đen; Scotch; Lúa mì; Khác
da: Whiskyvariant: Bourbon; Majs; Malt; Rug; Scotch; Hvede; Andet
ko: 위스키 종류: 버번; 옥수수; 몰트; 라이; 스카치; 위트; 기타
el: Ποικιλία ουίσκι: Bourbon; Καλαμπόκι; Βύνη; Σίκαλη; scotch; Σιτάρι; Άλλο
fr: Variété de whisky: Bourbon; Maïs; Malt; Seigle; Scotch; Blé; Autre
hr-HR: Sorta zrna viskija: Burbon; Kukuruz; Slad; Raž; Škotski; Pšenica; Ostalo
de: Auswahl an Whiskey: Bourbon; Mais; Malz; Roggen; Scotch; Weizen; Sonstiges
tr: Viski Çeşitleri: Bourbon; Mısır; Malt; Çavdar; Scotch; Buğday; Diğer
fi: Viskivalikoima: Bourbon; Maissi; Mallas; Ruis; Skotlantilainen; Vehnä; Muu
hu: Whiskeyfajták: Bourbon; Kukorica; Maláta; Rozs; Skót; Búza; Egyéb
lt-LT: Viskio rūšis: Burbonas; Kukurūzų; Salyklo; Rugių; škotiškas; Kviečių; Kita
cs: Druh whisky: Bourbon; Kukuřice; Sladová; Žito; Skotská; Pšenice; Jiné
sl-SI: Raznolikost viskija: Bourbon; Koruzen; Slad; Rž; Scotch; Pšenica; Drugo
th: ลักษณะวิสกี้: เบอร์เบิน; ข้าวโพด; มอลต์; ข้าวไรย์; สก๊อตช์; ข้าวสาลี; อื่นๆ
sk-SK: Odroda whisky: Bourbon; Kukurica; Slad; Žito; Škótska; Pšenica; Iné
ro-RO: Sortiment de whisky: Bourbon; Porumb; Malț; Secară; Scotch; Grâu; Altele
pl: Odmiana whisky: Burbon; Kukurydza; Słód; Żyto; Szkocka; Pszenica; Inne
zh-TW: 威士忌種類: 波本; 玉米; 麥芽; 裸麥; 蘇格蘭; 小麥; 其他
ru: Разновидность виски: Бурбон; Кукурузный; Солодовый; Ржаной; Шотландский; Пшеничный; Другой
ja: ウイスキー各種: バーボン; コーン; モルト; ライ; スコッチ; 小麦; その他
pt-PT: Variedade de uísque: Bourbon; Milho; Malte; Centeio; Escocês; Trigo; Outro
zh-CN: 威士忌品种: 波旁酒; 玉米; 麦芽; 黑麦; 苏格兰; 小麦; 其他